【裁判字號】    97,簡上,45
【裁判日期】    970401
【裁判案由】    竊盜
【裁判全文】
臺灣彰化地方法院刑事判決              97年度簡上字第45號
上  訴  人
即  被  告  甲○○
上列上訴人因竊盜案件，不服本院北斗簡易庭九十七年度斗簡字
第四號中華民國九十七年一月十五日第一審判決（原檢察官聲請
簡易判決處刑案號：九十六年度偵字第一一一八三號），提起上
訴，本院管轄第二審合議庭判決如下：
    主  文
上訴駁回。
甲○○緩刑參年。
    事實及理由
一、本案經本院審理結果，認第一審判決認事用法及量刑均無不
    當，應予維持，並引用第一審判決書記載之事實、證據及理
    由（如附件，惟原刑事簡易判決所引用之檢察官聲請簡易判
    決處刑書犯罪事實欄一、第二、三行「丙○○住宅之倉庫旁
    」之記載應更正為「丙○○住宅旁之倉庫」）。
二、本件上訴人即被告甲○○（以下簡稱被告）上訴意旨略以：
    我以為那些廢電池是別人不要丟棄的，所以我才回收該電池
    ，又該二竊盜行為時間接續，手法相似，應係接續犯，係屬
    一罪，然原審竟判處被告二罪，容有誤會，而事後我有與被
    害人達成和解，被害人已經不追究了，且我家庭經濟狀況不
    好，我要負責父母親的養老院的費用，又我現在因車禍住院
    中，又有憂鬱症、高血壓及糖尿病等疾病，請鈞院撤銷原判
    決，改為被告無罪之諭知云云。
三、訊據被告固坦承於九十六年十一月三十日下午二時十五分、
    二十五分許，先後在彰化縣二林鎮砂崙巷一號、五號拿取傅
    錦、乙○○住宅旁倉庫、車庫內之電池二個、一個之事實坦
    承不諱，惟矢口否認有竊盜犯意，辯稱：我以為那些廢電池
    是別人不要丟棄的，所以我才回收該電池，又該二竊盜行為
    時間接續，手法相似，應係接續犯，係屬一罪云云。惟查，
    （一）被告上開犯行業據證人即被害人丙○○、乙○○證述
    甚詳，又依被害人二人所證述，該電池是用以啟動農用運輸
    車，並放置於住宅旁之倉庫內、車庫內遭竊故依社會常情一
    般人當不至於認該電池係他人不要之物品，是以被告辯稱其
    以為該電池是別人不要的，顯與社會一般人之認知不符，不
    足採信。（二）按如數行為於同時同地或密切接近之時地實
    施，侵害同一之法益，各行為之獨立性極為薄弱，依一般社
    會健全觀念，在時間差距上，難以強行分開，在刑法評價上
    ，以視為數個舉動之接續施行，合為包括之一行為予以評價
    ，較為合理，則屬接續犯，而為包括之一罪（最高法院86年
    臺上字第3295號判例意旨參照）。查被告係於九十六年十一
    月三十日下午二時十五分、二十五分許，先後在彰化縣二林
    鎮砂崙巷一號、五號竊取傅錦、乙○○之電池，被告異時、
    異地二次竊盜行為，係侵害不同被害人之財產法益，非屬接
    續犯，而應認係數罪，故被告認其所為上開二次竊盜行為，
    係屬接續侵害同一被害法益之接續犯，容有誤會。此外，並
    有照片八幀及贓物認領保管單二份在卷可稽，是以本件被告
    確有意圖為自己不法所有之竊盜犯意甚明，被告所辯顯係事
    後卸責之詞，不足採信，其竊盜犯行事證已臻明確，堪予認
    定。
四、原審以被告所犯刑法第三百二十條第一項竊盜犯行均事證明
    確，並參酌案情，據以論罪科刑，各判處被告有期徒刑二月
    ，並諭知易科罰金之折算標準，及定其應執行刑為有期徒刑
    三月，並諭知易科罰金之折算標準，核無不當，上訴人指摘
    原判決不當，聲請撤銷原判決，為無理由，應駁回其上訴。
    次查，本件被告前未曾因故意犯罪受有期徒刑以上刑之宣告
    ，此有臺灣彰化地方法院檢察署刑案資料查註紀錄表及臺灣
    高等法院被告前案紀錄表在卷可考，且被告已與被害人丙○
    ○、乙○○二人達成和解，此有彰化縣二林鎮調解委員會調
    解書二份在卷可稽，其因一時失慮，致罹刑典，被告經此偵
    審程序與論罪科刑之教訓後，當知所警惕，而無再犯之虞，
    本院認所宣告之刑，以暫不執行為適當，爰依刑法第七十四
    條第一項第一款，宣告緩刑三年，以啟自新。
據上論斷，應依刑事訴訟法第四百五十五條之一第一項、第三項
、第三百七十三條、第三百六十八條，刑法第七十四條第一項第
一款，判決如主文。
本件經檢察官張聖傳到庭執行職務。
中    華    民    國    97    年    4     月    1     日
                        臺灣彰化地方法院刑事第二庭
                            審判長法官    石馨文
                            法      官    黃齡玉
                            法      官    尚安雅
以上正本證明與原本無異。
本判決不得上訴。
中    華    民    國    97    年    4     月    2     日
                            書  記  官    洪年慶


司法院資訊處製作；財團法人民間司法改革基金會備份。
